【裁判字號】    97,上易,3197
【裁判日期】    971226
【裁判案由】    妨害自由
【裁判全文】
臺灣高等法院刑事判決                97年度上易字第3197號
上  訴  人
即  被  告  甲○○
上列上訴人因妨害自由案件，不服臺灣桃園地方法院97年度訴字
第443號，中華民國97年11月6日第一審判決（起訴案號：臺灣桃
園地方法院檢察署96年度偵字第23049號），提起上訴，本院判
決如下：
    主  文
上訴駁回。
    理  由
一、按「不服地方法院之第一審判決而上訴者，應向管轄第二審
    之高等法院為之。」「上訴書狀應敘述具體理由。」「上訴
    書狀未敘述上訴理由者，應於上訴期間屆滿後二十日內補提
    理由書於原審法院。逾期未補提者，原審法院應定期間先命
    補正。」刑事訴訟法第361條第1項、第2項、第3項分別定有
    明文。又第二審法院認為上訴書狀未敘述理由，或上訴有第
    362條前段之情形者，應以判決駁回之，同法第367條前段亦
    有明文規定。所謂不服第一審判決之具體理由，必係依卷內
    既有訴訟資料或提出新事證，指摘或表明第一審判決有何採
    證認事、用法或量刑等足以影響判決本旨之不當或違法，而
    構成應予撤銷之具體事由，始足當之；倘僅泛言原判決認定
    事實錯誤、違背法令、量刑失之過重或輕縱，而未依上揭意
    旨指出具體事由，或形式上雖已指出具體事由，然該事由縱
    使屬實，亦不足以認為原判決有何不當或違法者，皆難謂係
    具體事由，俾與第二審上訴制度在請求第二審法院撤銷、變
    更第一審不當或違法之判決，以實現個案救濟及節制濫行上
    訴之立法目的相契合。是倘上訴人之上訴書狀雖敘述上訴理
    由，惟並未具體敘述第一審判決有何不當或違法情形，即與
    未敘述具體理由無異，所為上訴，即非適法。
二、經查：原判決認上訴人即被告甲○○於民國95年9月19日下
    午5時30分許，在桃園縣龜山鄉大坑村大坑33號紅菱電工公
    司內，與前往上址向該公司員工馬誌御索取拖吊費用之乙○
    ○發生口角，被告竟基於以加害生命之犯意，出言對乙○○
    恫嚇稱：「南崁是我的地盤，你若裝傻我就要讓你死」等加
    害生命之言語，致乙○○心生畏懼，而生危害於生命之安全
    等情，詳敘其所憑證據（即證人乙○○、馬誌御、黃正秋之
    證詞）與認定之理由，因認被告觸犯刑法第305條之恐嚇危
    害安全罪，並審酌被告不思循合法正當途徑與乙○○溝通，
    被告犯罪之動機、目的、手段、所生危害、犯後否認犯行等
    一切情狀，論處被告拘役20日，再依中華民國96年罪犯減刑
    條例減為拘役10日，並諭知易科罰金折算標準以新台幣1千
    元折算1日，且考量被告前未曾因故意犯罪受有期徒刑以上
    刑之宣告，因一時失慮偶罹刑典，且乙○○當庭表示雙方業
    已和解不想再行追究等情，認暫不執行被告之刑，而予以宣
    告緩刑2年，經核並無違誤，量刑亦屬允當。被告聲請重新
    調查證人馬誌御與乙○○之關係為由，提起上訴。然案發當
    時被告為紅菱電工公司總經理，馬誌御為該公司員工，案發
    時係乙○○前往該公司向馬誌御收取拖吊費用，而與馬誌御
    起爭執，馬誌御遂向被告表示要借錢，被告稱沒錢，被告就
    詢問乙○○有關拖吊費細節，乙○○就破口大罵，被告方出
    言恫嚇等節，業經證人乙○○、黃正秋、馬誌御證述屬實，
    馬誌御既為被告公司員工，且當日係馬誌御先與乙○○有爭
    執，被告方出面處理，堪認馬誌御與乙○○僅係業務上往來
    ，並無任何關係，豈能僅因馬誌御於偵訊時真實證述案發當
    日被告確有對乙○○恫嚇等語，遽認其與乙○○有何關係？
    被告上揭上訴理由，僅係其個人主觀臆測，無足採信。是被
    告否認犯行，漫言指摘原判決違誤，並未依據卷內既有訴訟
    資料，具體指出或表明原判決有何採證、認事、用法等足以
    影響判決本旨之不當或違法之理由，依上開說明，本件上訴
    顯不合法律上程式，應予駁回，並不經言詞辯論為之。
據上論斷，應依刑事訴訟法第367條前段、372條，判決如主文。
中    華    民    國    97    年    12    月    26    日
                  刑事第二庭審判長法  官  洪光燦
                                  法  官  李麗玲
                                  法  官  林恆吉
以上正本證明與原本無異。
不得上訴。
                                  書記官  陳盈璇
中    華    民    國    97    年    12    月    29    日


司法院資訊處製作；財團法人民間司法改革基金會備份。
